最高法院刑事判決　　　　　　　　　 111年度台上字第1367號
上　訴　人　臺灣高等檢察署檢察官 柯怡如
被　　　告　鄭茂松



選任辯護人　陳又新律師
上列上訴人因被告妨害性自主案件，不服臺灣高等法院中華民國
110 年11月11日第二審判決（110 年度侵上訴字第24號，起訴案
號：臺灣臺北地方檢察署108 年度偵字第19715 號），提起上訴
，本院判決如下：
    主  文
上訴駁回。
    理  由
一、按刑事妥速審判法（下稱速審法）第9 條第1 項規定，除同
    法第8 條情形外，第二審法院維持第一審所為無罪判決，提
    起上訴之理由，以該判決所適用之法令牴觸憲法、違背司法
    院解釋或違背判例者為限。同條第2 項並明定刑事訴訟法第
    377 條至第379 條、第393 條第1 款規定，於前項案件之審
    理，不適用之。係專就該法第8 條情形以外之第二審法院維
    持第一審諭知被告無罪判決之案件，對於檢察官或自訴人提
    起第三審上訴所設上訴理由之嚴格限制，且此所謂判決違背
    司法院解釋或判例，不包括違背刑事訴訟法第377 條至第37
    9 條及第393 條第1 款有關之司法院解釋、判例在內。是檢
    察官或自訴人對於上開案件提起第三審上訴，自應在上訴理
    由內具體敘明原判決究竟如何具備速審法第9 條第1 項各款
    所列事項，係屬法定要件。如果上訴理由書狀並未依據卷內
    資料，具體指摘原判決如何具備速審法第9 條第1 項各款所
    定事由，即與法律規定得為第三審上訴之理由，不相適合，
    應認其上訴為違背法律上之程式，予以駁回。其次，前述規
    定所稱之「判例」，依民國108 年1 月4 日修正、同年7 月
    4 日施行之法院組織法第57條之1 第2 項規定，若非屬應停
    止適用者，其效力與未經選編為判例之最高法院裁判相同，
    非謂原依法選編之判例所示法律見解，因而失效，故依速審
    法第9 條第1 項第3 款規定提起第三審上訴者，應解釋為以
    「判決違背原法定判例之法律見解」為理由上訴；若主張者
    係違背刑事訴訟法第377 條至第379 條及第393 條第1 款有
    關之法律見解，仍非速審法第9 條第1 項第3 款之範疇。
二、本件檢察官起訴被告甲○○涉犯刑法第221 條第1 項之強制
    性交罪嫌，經原審審理結果，則以不能證明被告犯罪，因而
    維持第一審所為諭知其無罪之判決，駁回檢察官在第二審之
    上訴，已依調查所得，載敘其何以無從形成被告有罪心證之
    理由。茲檢察官提起第三審上訴，依其上訴理由之記載：
  ㈠其所為指摘原判決有刑事訴訟法第379 條第10款「依本法應
    於審判期日調查之證據而未予調查者」之判決違背法令之事
    由，另援引本院107 年度台上字第3348號、110 年度台上字
    第1781號等2 則判決，指摘原判決有刑事訴訟法第379 條第
    14款之「判決不載理由或所載理由矛盾者」之判決違背法令
    之事由等語。揆之前揭說明，非指摘原判決係違背刑事訴訟
    法第377 條至第379 條及第393 條第1 款以外有關之司法院
    解釋、本院原法定判例之法律見解等事項，顯與速審法上開
    規定不符。
  ㈡上訴意旨另略以：原判決排除證人范佳淳之證言、被告與告
    訴人Ａ女（真實姓名詳卷）案發後通訊軟體LINE之對話紀錄
    及卷附黃偉俐診所診斷證明書、平和身心診所暨附件病歷，
    認均不足為Ａ女指訴之補強證據，有悖於經驗法則與論理法
    則等語。並未具體指明原判決所適用之法令有何牴觸憲法、
    違背刑事訴訟法第377 條至第379 條及第393 條第1 款以外
    有關之司法院解釋或本院原法定判例之法律見解等情形，亦
    與法律規定得為第三審上訴之理由，不相適合。
三、依上所述，檢察官之上訴為違背法律上之程式，應予駁回。
    至於檢察官上訴書所檢附告訴人之「刑事請求檢察官上訴狀
    」以為補充之上訴理由，因非屬檢察官上訴書狀本身所述之
    理由，而刑事訴訟法復無第三審上訴理由得引用或檢附其他
    文件代替之規定，本院自無從審酌，附予指明。
據上論結，應依刑事訴訟法第395條前段，判決如主文。
中    華    民    國   111    年    3     月    16    日
                  刑事第九庭審判長法  官  段  景  榕  
                                  法  官  鄧  振  球  
                                  法  官  汪  梅  芬  
                                  法  官  宋  松  璟  
                                  法  官  楊  力  進  
本件正本證明與原本無異
                                  書記官
中    華    民    國   111    年    3     月    17    日